臺灣橋頭地方法院民事判決　　　　　　　110年度訴字第166號
原　　　告　王政欽　
　　　　　　王淙翰　
　　　　　　王晧霖　
　　　　　　王琮富　
共　　　同
訴訟代理人　林心惠律師
被　　　告　王舜立　
上列當事人間請求拆屋還地事件，本院於民國110年9月30日言詞
辯論終結，判決如下：
    主  文
被告應協同原告王政欽、王淙翰將坐落高雄市○○區○○段000
地號土地上如附圖所示編號A1（面積0.03平方公尺）、A2（面積
42.44平方公尺）、A3（面積14.60平方公尺）、坐落高雄市○○
區○○段000地號土地上如附圖所示編號A3（面積4.48平方公尺
）、坐落高雄市○○區○○段000地號土地上如附圖所示編號A1
（面積54.83平方公尺）、A2（面積41.16平方公尺）、A3（面積
3.12平方公尺）之地上物拆除，並將上開土地返還予全體共有人
。
被告應將坐落高雄市○○區○○段000地號土地及同段211地號土
地上如附圖所示編號B（面積分別為92.34平方公尺、15.51平方
公尺）之地上物拆除，並將上開土地返還予全體共有人。
被告應給付原告王政欽新臺幣8萬270元、給付原告王琮富新臺幣
5萬6,600元、給付原告王晧霖新臺幣7萬2,704元，及均自民國10
9年12月4日起至清償日止，按年息5%計算之利息。
被告應給付原告王淙翰新臺幣2萬5,692元，及自民國110年4月2
日起至清償日止，按年息5%計算之利息。
被告應自民國109年12月4日起至返還上開土地之日止，按月給付
原告王晧霖新臺幣1,231元。
被告應自民國110年4月2日起至返還上開土地之日止，按月給付
原告王淙翰新臺幣2,461元。
原告其餘之訴駁回。
訴訟費用由被告負擔。
本判決第一項於原告以新臺幣89萬元供擔保後，得假執行。但被
告如以新臺幣265萬890元為原告預供擔保，得免為假執行。
本判決第二項於原告以新臺幣60萬元供擔保後，得假執行。但被
告如以新臺幣177萬9,525元為原告預供擔保，得免為假執行。
本判決第三項於原告王政欽、王琮富、王晧霖分別以新臺幣2萬7,
000元、新臺幣1萬9,000元、新臺幣2萬5,000元供擔保後，得假執
行；但被告如分別以新臺幣8萬270元、新臺幣5萬6,600元、新臺
幣7萬2,704元為原告王政欽、王琮富、王晧霖預供擔保，得免為
假執行。
本判決第四項於原告王淙翰以新臺幣9,000元供擔保後，得假執行
。但被告如以新臺幣2萬5,692元為原告王淙翰預供擔保，得免為
假執行。
本判決第五項於原告王晧霖就已到期部分，按期以新臺幣410元供
擔保後得假執行。但被告如按期以新臺幣1,231元為原告王晧霖預
供擔保，得免為假執行。
本判決第六項於原告王淙翰就已到期部分，按期以新臺幣820元供
擔保後得假執行。但被告如按期以新臺幣2,461元為原告王淙翰預
供擔保，得免為假執行。
原告其餘假執行之聲請駁回。
    事實及理由
一、按訴狀送達後，原告不得將原訴變更或追加他訴。但擴張或減
    縮應受判決事項之聲明者；不變更訴訟標的，而補充或更正事
    實上或法律上之陳述者，非為訴之變更或追加，民事訴訟法第
    255條第1項第3款、第256條定有明文。本件原告原起訴聲明：
    「㈠被告應將高雄市○○區○○段000地號土地（下稱209地號
    土地）上如附圖所示代號B1～B4地上物（位置及面積以複丈成
    果實測為準）、高雄市○○區○○段000地號土地（下稱210地
    號土地）上如附圖所示代號A3地上物（位置及面積以複丈成果
    實測為準）均拆除，及高雄市○○區○○段000地號土地（下
    稱211地號土地）上如附圖所示代號A3、B2地上物及鐵門等地
    上物（位置及面積以複丈成果實測為準）全部拆除，並將上開
    土地均返還原告王政欽、王晧霖及其他共有人。㈡被告應將如
    附圖所示209、211地號土地其上門牌號碼高雄市○○區○○路
    ○○○巷0號建物之未保存登記建物（位置及面積以複丈成果
    實測為準）換裝之門鎖拆除，並騰空返還原告王政欽及其他共
    有人。㈢被告應給付原告王政欽及王晧霖各新臺幣（下同）
    190,365元及自起訴狀送達翌日起至清償日止按年息5%計算之
    利息；被告應給付原告王琮富148,459元及自起訴狀送達翌日
    起至清償日止按年息5%計算之利息；起至返還系爭土地之日止
    ，按月給付原告王政欽及王晧霖各3,224元。⒋願供擔保，請
    准得為假執行。」。嗣追加王淙翰為原告，並變更訴之聲明為
    ：「㈠被告應協同原告王政欽、王淙翰將坐落209地號土地
    上如高雄市鳳山地政事務所民國110年3月18日鳳法土字第78
    號複丈成果圖（下稱附圖）所示編號A1（面積0.03平方公尺
    ）、A2（面積42.44平方公尺）、A3（面積14.60平方公尺）
    、坐落210地號土地上如附圖所示編號A3（面積4.48平方公
    尺）、坐落211地號土地上如附圖所示編號A1（面積54.83平
    方公尺）、A2（面積41.16平方公尺）、A3（面積3.12平方
    公尺）之地上物拆除，並將上開土地返還予全體共有人。㈡
    被告應將坐落209地號土地及211地號土地上如附圖所示編號
    B（面積分別為92.34、15.51平方公尺）之地上物拆除，並
    將上開土地返還予全體共有人。㈢被告應給付原告王政欽21
    0,289元，及自起訴狀繕本送達翌日起至清償日止，按年息5
    %計算之利息。㈣被告應給付原告王晧霖190,365元，及自起
    訴狀繕本送達翌日起至清償日止，按年息5%計算之利息。㈤
    被告應給付原告王琮富148,397元，及自起訴狀繕本送達翌
    日起至清償日止，按年息5%計算之利息。㈥被告應給付原告
    王淙翰67,297元，及自民事承受訴訟暨變更訴之聲明狀繕本
    送達翌日起至清償日止，按年息5%計算之利息。㈦被告應自
    起訴狀繕本送達翌日起至返還上開土地之日止，按月給付原
    告王晧霖3,224元；暨自民事承受訴訟暨變更訴之聲明狀繕
    本送達翌日起至返還上開土地之日止，按月給付原告王淙翰
    6,447元。」（下稱變更後聲明），核與前開規定相符，應
    予准許，合先敘明。
二、原告主張：
  ㈠原告王政欽及王晧霖為父子，原告王政欽、被告、原告王琮
    富分別為訴外人王傳之長子、次子、三子。原告王政欽、王
    琮富、被告、及訴外人王美慧即原告王政欽之胞妹4人於81
    年12月8日因買賣原因分別為209、210、211地號土地（下合
    稱系爭土地）之共有人，權利範圍各4分之1。後王美慧於10
    0年5月6日將其名下持份出售予原告王政欽，並登記於王晧
    霖名下，原告王琮富又於108年7月31日將其名下持份以債做
    價方式出售予原告王政欽之次子王淙翰作為抵償其對原告王
    政欽間之債務，從而，於100年5月6日至108年7月30日間，
    原告王政欽、王琮富、王晧霖與被告為系爭土地之共有人，
    而108年7月31日起改為原告王政欽、王晧霖、王淙翰與被告
    為系爭土地之共有人，權利範圍各4分之1。原告王政欽復於
    110年3月8日將其名下持份贈與王淙翰，故自110年3月8日起
    迄今，系爭土地共有人為原告王淙翰、王晧霖與被告，權利
    範圍分別為4分之2、4分之1、4分之1。又坐落系爭土地上之
    門牌號碼高雄市○○區○○路○○○巷0號未辦保存登記建
    物（下稱7號建物，即附圖所示編號Al、A2建物）及A3建物
    原為王傳所興建，嗣由原告王政欽、王琮富、被告與王美慧
    等人取得事實上處分權，嗣王美慧、原告王琮富將其持份分
    別售予原告王政欽、王淙翰。是原告王政欽、王淙翰及被告
    為附圖所示編號A1、A2、A3建物之事實上處分權人。被告明
    知其與原告王政欽及其他共有人均為系爭土地及附圖所示編
    號A1、A2、A3建物之事實上處分權之共有人，依法不得私自
    佔用，且在無約定分管契約下，被告竟單獨占用上開不動產
    ，後更於系爭土地搭蓋未保存登記建物（即附圖所示編號B
    ，均無門牌號碼）並對外出租，並將全數租金收為己用，被
    告無權占用系爭土地，原告自得請求被告拆除系爭土地上如
    附圖所示編號A1、A2、A3、B建物，並將上開土地返還予全
    體共有人。
  ㈡又被告無權占用系爭土地，顯受有相當於租金之利益，並致
    原告受有相當租金之損害，則原告自得就被告占有範圍，計
    算所得之不當得利，請求返還之。查附圖編號A1、A2及A3建
    物為水泥搭建平房、B建物為鐵皮搭建平房，空地停放多台
    車輛，且臨大樹區主要幹道久堂路、附近有九曲堂派出所、
    全聯福利中心，足見交通便利、生活機能完善，是以公告地
    價年息10%計算相當於租金之不當得利為適當。又租金之請
    求權因5年間不行使而消滅，既為民法第126條所明定，準此
    ，原告主張應以不當得利請求權消滅時效5年為基準，自本
    件訴訟提起時回溯追償共計5年（即104年9月1日起至109年8
    月31日止）之不當得利數額。系爭土地於遭被告占用期間之
    各期申報地價數額分別每平方公尺為3,360元（104年）、4,
    400元（105年-109年），又上開地上物占用系爭土地全部，
    原告等均無法使用，是原告所得請求被告返還占用系爭土地
    面積以系爭土地總面積計算共351.66平方公尺，是被告侵害
    原告王政欽名下持份之相當於租金不當得利金額，自104年9
    月1日至110年3月7日止相當於租金之不當得利為210,289元
    ；被告侵害原告王琮富名下持份之相當於租金之不當得利金
    額，自104年9月1日至108年7月30日止相當於租金之不當得
    利為148,397元；被告侵害原告王晧霖名下持份之相當於租
    金不當得利金額，自104年9月1日至109年8月31日止相當於
    租金之不當得利為190,365元，自109年9月後，被告每月侵
    害原告王晧霖名下持份之相當於租金之不當得利金額為3,22
    4元；被告侵害原告王淙翰名下持份之相當於租金之不當得
    利金額，自108年7月31日至110年4月1日止相當於租金之不
    當得利為67,297元，自110年4月2日後，被告每月侵害原告
    王淙翰名下持份之相當於租金之不當得利金額為6,447元，
    爰依民法第767條、第821條、第179條規定提起本訴等語，
    並聲明：如變更後聲明。
三、被告則以：原告30幾年未踏入這些近乎廢墟之系爭土地及建
    物，其中附圖所示編號Al、A2、A3已建50年，為父親所蓋（
    未保存登記）；而附圖所示編號B部分之地上物，係由被告
    於89年間親手所建。因35年來，雙親皆由被告獨立顧養，為
    顧生活所需，雙親要被告蓋建附圖所示編號B地上物，且雙
    親一再要被告修護附圖所示編號Al、A2、A3建物，以加減收
    租。又因兄長及弟妹完全未顧養雙親，僅有回來時才拿幾千
    元，過年過節幾乎沒回來，即默示同意被告修建上開建物。
    40年來上開建物，逢下雨必漏水、大雨必淹水，皆由被告獨
    自修建，以少許租金顧養雙親生活。再者，被告自87年2月2
    6日開始管領如附圖所示Al、A2、A3建物，B建物亦於89年間
    蓋妥，租賃契約書更以被告為出租人，依民法第128條規定
    以87年2月26日為消滅時效起算點，迄今已超過20年，依民
    法第966條規定，被告已為準占有人，系爭土地縱為政府所
    有，請求拆屋還地亦須賠償準占有人權益，遑論被告為系爭
    土地之共有人，原告之請求權時效，依民法第125條、第126
    條規定已消滅，原告主張並無理由等語置辯，並聲明：㈠原
    告之訴駁回。㈡如受不利之判決，願供擔保，請准宣告免為
    假執行。
四、兩造不爭執事項
  ㈠於100年5月16日至108年7月30日期間，系爭土地之共有人為
    原告王政欽、王琮富、王晧霖與被告，權利範圍各4分之1。
    於108年7月31日至110年3月7日期間，系爭土地之共有人為
    原告王政欽、王淙翰、王晧霖與被告，權利範圍各4分之1。
    自110年3月8日起迄今，系爭土地之共有人為原告王淙翰、
    王晧霖與被告，權利範圍分別為4分之2、4分之1、4分之1。
  ㈡坐落系爭土地上如附圖所示A1、A2建物（即門牌號碼高雄市
    ○○區○○路○○○巷0號未辦保存登記建物）及A3建物原
    為王傳出資興建，嗣後由原告王政欽、王琮富、被告與王美
    慧四人取得事實上處分權。
  ㈢如附圖所示B建物，係被告於89年間所興建，被告為事實上
    處分權人。
五、本院之判斷
  ㈠拆屋還地部分
  ⒈按所有人對於無權占有或侵奪其所有物者，得請求返還之，
    對於妨害其所有權者，得請求除去之；各共有人為全體共有
    人之利益，對於第三人得就共有物之全部，為回復共有物之
    請求，民法第767條、第821條分別定有明文。又按各共有人
    ，除契約另有約定外，按其應有部分，對於共有物之全部，
    有使用收益之權，民法第818條固有明文，惟共有人對共有
    物之特定部分使用收益，仍須徵得他共有人全體之同意，非
    謂共有人得對共有物之全部或任何一部有自由使用收益之權
    利，如共有人不顧他共有人之利益，而就共有物之全部或一
    部任意使用收益，即屬侵害他共有人之權利，他共有人得本
    於所有權請求除去其妨害，或請求向全體共有人返還占用部
    分（最高法院62年台上字第1803號判例參照、最高法院74年
    2月5日民事庭會議決議參照）。又占有共有土地特定部分使
    用之原因多端，非僅基於分管協議一途，依民事訴訟法第27
    7條前段規定，主張成立分管協議之人自應就系爭土地有分
    管協議之事實負舉證責任。而單純之沈默，與默許同意之意
    思表示不同，對無權占有人之使用未加異議，僅單純沈默而
    未為制止者，不生任何法律效果，亦非默許同意繼續使用（
    最高法院80年度台上字第1470號、83年度台上字第237號判
    決意旨參照）。另按當事人主張有利於己之事實者，就其事
    實有舉證之責任，民事訴訟法第277條前段定有明文。而以
    無權占有為原因，請求返還土地者，占有人對土地所有權存
    在之事實無爭執，而僅以非無權占有為抗辯者，土地所有權
    人對其土地被無權占有之事實無舉證責任，占有人自應就其
    取得占有係有正當權源之事實證明之（最高法院72年度台上
    字第1552號、85年度台上字第1120號、88年度台上第1164號
    判決意旨參照）。
  ⒉次按建物之拆除為事實上之處分行為，未經辦理所有權第一
    次登記之建物，僅所有人或有事實上處分權之人，方有拆除
    之權限。該建物如為共有者，其拆除，依民法第819條第2項
    規定，應得共有人全體之同意。土地所有權人請求拆除占用
    其地之建物，該建物如為共有者，須以建物全體共有人為被
    告，其當事人始為適格（最高法院105年度台上字第1836號
    判決意旨參照）。依上開最高法院判決意旨之說明，土地所
    有權人請求拆除占用其地之未辦保存登記建物，如建物為共
    有，應以建物全體事實上處分權之共有人為被告，當事人適
    格始無欠缺。惟若土地所有人亦為事實上處分權之共有人之
    一時，因一人無法同時為民事訴訟之原告與被告，且具共有
    人身分之原告既已起訴請求拆屋還地，即已同意拆除該地上
    物，故應認僅以其他共有人為被告即可符合民法第819條第2
    項之規定（臺灣高等法院暨所屬法院100年法律座談會民執
    類提案第31號研討結果參照）。
  ⒊經查，系爭土地上坐落如附圖所示編號A1、A2、A3建物，原
    為王傳出資興建，嗣由原告王政欽、王琮富、被告與王美慧
    四人取得事實上處分權後，王美慧再將其對上開建物之事實
    上處分權讓與原告王政欽、原告王琮富將其對上開建物之事
    實上處分權讓與原告王淙翰，則上開建物之事實上處分權人
    現為原告王政欽、王淙翰及被告一節，有原告提出之王美慧
    自書起訴狀、臺灣臺中地方法院109年度訴字第2128號民事
    判決、王琮富與王淙翰買賣契約書等件為證（訴字卷二第22
    5頁至第238頁），堪信為真。而被告雖為系爭土地共有人之
    一，但兩造就系爭土地並無分管協議，被告復未能舉證證明
    如附圖所示編號A1、A2、A3、及B之地上物占用系爭土地有
    何正當權源，則原告本於共有及所有權之法律關係，請求被
    告協同原告王政欽、王淙翰將坐落系爭土地上如附圖所示編
    號A1、A2、A3之地上物拆除、及請求被告將如附圖所示編號
    B之地上物拆除，並將土地返還予全體共有人，尚屬有據，
    應予准許。至被告辯稱原告之請求權已罹於時效等語，然已
    登記不動產所有人之回復請求權及除去妨害請求權，均無民
    法第125條消滅時效規定之適用，有司法院大法官釋字第164
    號解釋可參，是原告提出本件訴訟，並無時效經過之問題，
    被告此部分所辯自無可採。
  ㈡不當得利部分
  ⒈按無法律上原因而受有利益，致他人受損害者，應返還其利
    益，民法第179條前段定有明文。而無權占有他人土地者，
    可能獲得相當於租金之利益，為社會通常之觀念（最高法院
    61年台上字第1695號判例意旨參照）。是無權占有人顯係無
    法律上之原因而受利益，並致土地所有權人受有損害，則土
    地所有權人自得依不當得利之法律關係，請求無權占有人給
    付相當於租金之利益。而租金之請求權因5年間不行使而消
    滅，既為民法第126條所明定，則凡無法律上之原因，而獲
    得相當於租金之利益，致他人受損害時，如該他人之返還利
    益請求權，已逾租金短期消滅時效之期間，對於相當於已罹
    於消滅時效之租金之利益，即不得依不當得利之法則，請求
    返還。其請求權之時效期間，仍應依前開規定為5年（最高
    法院96年度台上字第2660號判決意旨參照）。又依土地法第
    105條準用第97條第1項規定，城市地方土地之租金，以不超
    過土地申報總價額年息10%為限；所謂土地總價額，係以法
    定地價為準，即土地所有人依法所申報之地價，土地法第
    148條、土地法施行法第25條分別定有明文，是本件計算相
    當於租金之不當得利價額，應以土地之申報地價為基準。至
    所謂年息10%為限，乃指基地租金之最高限額而言，並非必
    須照申報價額年息10%計算之，尚須斟酌基地之位置，工商
    繁榮程度、使用人利用基地之經濟價值、所受利益，彼等關
    係及社會感情等情事，以為決定（最高法院68年度台上字第
    3071號判例參照）。
  ⒉經查，原告主張被告無權占用系爭土地，並請求返還自起訴
    日（即109年8月31日）起回溯5年即104年9月1日起至109年8
    月31日止，及自109年9月1日起之不當得利，即屬有據。至
    原告主張應以系爭土地總面積計算不當得利等語，惟除地上
    物所在位置之土地外，系爭土地其餘部分尚非不得利用，原
    告就此亦未舉證證明，自僅能以地上物占用系爭土地之面積
    計算不當得利。又系爭土地自102年1月起之申報地價為每平
    方公尺3,360元、自105年1月起之申報地價為每平方公尺4,4
    00元，有系爭土地地價第一類謄本在卷可參（審訴卷第115
    頁至第119頁），而系爭土地坐落高雄市大樹區，使用分區
    為住宅區，附近有全聯福利中心、派出所、郵局、車站、教
    會、國中、國小等一節，有高雄市土地使用分區查詢、goog
    le map在卷可按（訴字卷二第303頁至第309頁），是本院審
    酌系爭土地坐落位置、工商業繁榮程度及生活機能完善度，
    併考量被告無權占用系爭土地之使用情形等一切情狀，認原
    告所受相當於租金之損害應以系爭土地之申報地價年息5％
    計算為適當。準此，原告王政欽請求被告給付自104年9月1
    日至110月3月7日期間相當於租金之不當得利80,270元（計
    算式詳如附表）；原告王琮富請求被告給付自104年9月1日
    至108月7月30日期間相當於租金之不當得利56,600元（計算
    式詳如附表）；原告王晧霖請求被告給付自104年9月1日至1
    09年8月31日期間相當於租金之不當得利72,704元，另自109
    年12月4日起按月給付原告王晧霖不當得利1,231元（計算式
    詳如附表）；原告王淙翰請求被告給付自108年7月31日至11
    0年4月1日期間相當於租金之不當得利25,692元，另自110年
    4月2日起按月給付原告王淙翰不當得利2,461元（計算式詳
    如附表），均有理由，逾此範圍之請求，則屬無據，應予駁
    回。
六、綜上所述，原告依民法第767條、第821條、第179條規定，
    請求如主文第1項至第6項所示，為有理由，應予准許，逾此
    範圍之請求，即屬無據，應予駁回。兩造均陳明願供擔保，
    請准宣告假執行或免為假執行，經核均無不合，爰各酌定如
    主文所示之擔保金額，併予准許。至原告敗訴部分，其假執
    行之聲請即失所附麗，應予駁回。
七、本件事證已臻明確，兩造間其餘主張及舉證，經本院審酌後
    認與判決之結果不生影響，不再逐一論列，附此敘明。
八、又原告就相當於租金之不當得利部分之主張，雖經本院為其
    部分敗訴之判決，惟依民事訴訟法第77條之2規定，以一訴
    附帶請求不併算其價額，因本件相當於租金之不當得利之請
    求係屬附帶請求，並未另併算裁判費用，而原告既就拆除地
    上物之請求全部勝訴，則本件全部訴訟費用自應由被告負擔
    ，併予敘明。
九、據上論結，本件原告之訴一部為有理由、一部為無理由，判
    決如主文。
中    華    民    國  110    年    10    月    22    日
                  民事第二庭 法  官  翁熒雪
以上正本係照原本作成。
如對本判決上訴，須於判決送達後20日內向本院提出上訴狀。如
委任律師提起上訴者，應一併繳納上訴審裁判費。
中    華    民    國  110    年    10    月    22    日
                             書記官  陳奕希
 附表：
┌──┬────┬───────┬───┬────┬─────┬───┬─────────┐
│編號│共有人  │期間          │權利範│被告占用│申報地價  │年息  │被告應給付之不當得│
│    │        │              │圍    │面積（㎡│          │      │利金額（小數點以下│
│    │        │              │      │ ）     │          │      │四捨五入）        │
├──┼────┼───────┼───┼────┼─────┼───┼─────────┤
│1   │王政欽  │104年9月1日至 │4分之1│268.51  │3,360元   │5％   │3,759元（計算式：3│
│    │        │104年12月31日 │      │        │          │      │,360元x268.51㎡x5 │
│    │        │              │      │        │          │      │％x1/3年x1/4≒3,75│
│    │        │              │      │        │          │      │9元）             │
│    │        ├───────┤      │        ├─────┤      ├─────────┤
│    │        │105年1月1日至 │      │        │4,400元   │      │76,511元（計算式：│
│    │        │110月3月7日   │      │        │          │      │4,400元x268.51㎡x5│
│    │        │              │      │        │          │      │％x5又66/365年x1/4│
│    │        │              │      │        │          │      │≒76,511元）      │
├──┼────┼───────┼───┤        ├─────┤      ├─────────┤
│2   │王琮富  │104年9月1日至 │4分之1│        │3,360元   │      │3,759元（計算式：3│
│    │        │104年12月31日 │      │        │          │      │,360元x268.51㎡x5 │
│    │        │              │      │        │          │      │％x1/3年x1/4≒3,75│
│    │        │              │      │        │          │      │9元）             │
│    │        ├───────┤      │        ├─────┤      ├─────────┤
│    │        │105年1月1日至 │      │        │4,400元   │      │52,841元（計算式：│
│    │        │108年7月30日  │      │        │          │      │4,400元x268.51㎡x5│
│    │        │              │      │        │          │      │％x3又211/365年x1/│
│    │        │              │      │        │          │      │4≒52,841元）     │
├──┼────┼───────┼───┤        ├─────┤      ├─────────┤
│3   │王晧霖  │104年9月1日至 │4分之1│        │3,360元   │      │3,759元（計算式：3│
│    │        │104年12月31日 │      │        │          │      │,360元x268.51㎡x5 │
│    │        │              │      │        │          │      │％x1/3年x1/4≒3,75│
│    │        │              │      │        │          │      │9元）             │
│    │        ├───────┤      │        ├─────┤      ├─────────┤
│    │        │105年1月1日至 │      │        │4,400元   │      │68,945元（計算式：│
│    │        │109年8月31日  │      │        │          │      │4,400元x268.51㎡x5│
│    │        │              │      │        │          │      │％x4又244/365年x1/│
│    │        │              │      │        │          │      │4≒68,945元）     │
│    │        ├───────┤      │        │          │      ├─────────┤
│    │        │按月給付部分  │      │        │          │      │按月給付1,231元（ │
│    │        │              │      │        │          │      │計算式：4,400元x26│
│    │        │              │      │        │          │      │8.51㎡x5％x1/4x1/1│
│    │        │              │      │        │          │      │2≒1,231元）      │
├──┼────┼───────┼───┤        ├─────┤      ├─────────┤
│4   │王淙翰  │108年7月31日至│4分之1│        │4,400元   │      │23,669元（計算式：│
│    │        │110年3月7日   │      │        │          │      │4,400元x268.51㎡x5│
│    │        │              │      │        │          │      │%x1又220/365年x1/4│
│    │        │              │      │        │          │      │23,669元）        │
│    │        ├───────┼───┤        │          │      ├─────────┤
│    │        │110年3月8日至 │4分之2│        │          │      │2,023元（計算式：4│
│    │        │110年4月1日   │      │        │          │      │,400元x268.51㎡x5 │
│    │        │              │      │        │          │      │％x25/365年x1/2≒2│
│    │        │              │      │        │          │      │,023元）          │
│    │        ├───────┤      │        │          │      ├─────────┤
│    │        │按月給付部分  │      │        │          │      │按月給付2,461元（ │
│    │        │              │      │        │          │      │計算式：4,400元x26│
│    │        │              │      │        │          │      │8.51㎡x5％x1/2x1/1│
│    │        │              │      │        │          │      │2≒2,461元）      │
└──┴────┴───────┴───┴────┴─────┴───┴─────────┘